臺灣臺北地方法院民事簡易判決
110年度北簡字第7248號
原      告  林俊毅  


被      告  固德資產管理顧問股份有限公司

法定代理人  王吳貴珠
訴訟代理人  陳柏翰  
            廖淑琴  
上列當事人間請求債務人異議之訴事件，本院於民國110年10月1
5日言詞辯論終結，判決如下：
　　主　　　文
本院一百一十年度司執字第二七二八二號清償債務事件之強制程
序應予撤銷。
訴訟費用新臺幣壹仟元由被告負擔。
　　事實及理由
一、原告起訴主張略以：被告執臺灣士林地方法院（下稱士林地
    院）110年度司執字第7175號債權憑證（下稱系爭債權憑證
    ）為執行名義，向本院聲請以110年度司執字第27282號強制
    執行（下稱系爭執行程序），惟前揭執行名義已罹於時效，
    爰依強制執行法第14條第1項規定請求等語，並聲明如主文
    第1項所示。
二、被告則以：對原告主張時效抗辯無意見等語，並聲明：原告
    之訴駁回。
三、本院得心證之理由：
　㈠按執行名義成立後，如有消滅或妨礙債權人請求之事由發生
    ，債務人得於強制執行程序終結前，向執行法院提起異議之
    訴。執行名義無確定判決同一之效力者，於執行名義成立前
    ，如有債權不成立或消滅或妨礙債權人請求之事由發生，債
    務人亦得於強制執行程序終結前提起異議之訴，強制執行法
    第14條第1項前段、第2項分別定有明文。次按商人、製造人
    、手工業人所供給之商品及產物之代價之請求權，因2年間
    不行使而消滅，民法第127條第8款亦有明定。而電信服務為
    電信業者提供之商品，電話費為其提供商品之代價，故對用
    戶之電話費請求權，應有民法第127條第8款2年短期時效之
    適用（臺灣高等法院暨所屬法院92年法律座談會民事類提案
    第4號法律問題研討結果參照）。又消滅時效因請求、承認
    、起訴而中斷；開始執行行為或聲請強制執行與起訴有同一
    效力，而為消滅時效之中斷事由；時效中斷者，自中斷之事
    由終止時，重行起算；時效完成後，債務人得拒絕給付，為
    民法第129條第1項、第2項第5款、第137條第1項、第144條
    第1項所明定。時效完成後，如債權人依原執行名義或債權
    憑證聲請法院再行強制執行時，自不生中斷時效或中斷事由
    終止重行起算時效之問題，債務人自非不得對之提起債務人
    異議之訴，以排除該執行名義之執行（最高法院89年度台上
    字第1623號判決參照）。復按執行名義所確定之請求權，其
    原有消滅時效期間不滿5年者，因中斷而重行起算之時效期
    間為5年，係以經確定判決，或其他與確定判決有同一效力
    之執行名義為限，此觀民法第137條第3項之規定甚明。而債
    務人對於支付命令未於法定期間合法提出異議者，支付命令
    與確定判決有同一之效力；支付命令於民事訴訟法督促程序
    編依本施行法第12條第6項公告施行後確定者，適用修正後
    之規定；為104年7月1日修正前民事訴訟法第521條第1項、
    民事訴訟法施行法第4之4條第1項所明定。查系爭債權憑證
    之執行名義為臺灣宜蘭地方法院104年度司促字第2217號支
    付命令（下稱系爭支付命令），係於民國104年5月18日核發
    ，於同年6月26日確定，業經調閱系爭支付命令卷查明無訛
    ，揆之上開規定，系爭支付命令與確定判決有同一效力，時
    效重行起算為為5年，先予敘明。
　㈡次查系爭支付命令係訴外人遠傳電信股份有限公司（下稱遠
    傳公司）以原告積欠電信費用而聲請，命債務人即原告應向
    遠傳公司給付7萬2,189元，及自支付命令送達翌日起至清償
    日止，按年息5%計算之利息，暨聲請支付命令之費用。嗣遠
    傳公司於107年12月3日將前揭債權讓與被告，被告於110年2
    月1日執系爭支付命令暨確定證明為執行名義，聲請強制執
    行，因執行無結果經士林地院核發系爭債權憑證，業經本院
    調取上開支付命令卷、執行卷查核無核，系爭支付命令係與
    確定判決有同一效力之執行名義，揆諸前揭說明，商品代價
    之請求權消滅時效期間延長為5年。系爭支付命令於104年6
    月26日確定後，被告至110年2月1日始聲請強制執行，已逾5
    年時效期間，是原告主張被告對系爭支付命令之商品代價請
    求權已罹於時效而消滅，其得拒絕給付，於法有據，則被告
    依強制執行法第14條第1項規定，請求撤銷系爭執行事件之
    強制執行程序，為有理由，應予准許。
四、綜上所述，原告依強制執行法第14條第1項規定提起本件債
    務人異議之訴，請求撤銷本院110年度司執字第27282號清償
    債務事件之強制執行程序，為有理由，應予准許。
五、訴訟費用負擔之依據：民事訴訟法第78條。本件訴訟費用額
    ，依後附計算書確定如主文所示之金額。
中　　華　　民　　國　　110 　年　　10　　月　　29　　日
　　　　　　　　　臺灣臺北地方法院臺北簡易庭
　　　　　　　　　　　　　　　法　官　蔡玉雪
以上為正本係照原本作成。
如不服本判決，應於判決送達後20日內向本庭提出上訴狀，並按
他造當事人之人數附繕本；如委任律師提起上訴者，應一併繳納
上訴審裁判費。
中　　華　　民　　國　　110 　年　　10　　月　　29　　日
　　　　　　　　　　　　　　　書記官　陳黎諭
計   算   書：
項　　　　目　　　　　　金額（新臺幣）　　備　　註
第一審裁判費　　　　　　1,000元
合　　　　計　　　　　　1,000元